# 请教陈版，关于是否应该纳入应付职工薪酬核算的问题？

提问人：lambeka7 时间：2018-01-12 16:26:16
请教陈版，集团内A公司和B公司，A公司为非上市公司，B公司为上市公司，B公司在 2017 年以现金收购了A公司下的一子公司C公司，根据A公司与B公司的协议约定，C公司的领导激励及项目奖金等在收购基准日前的部分由A公司承担，以前年度都由C公司自行承担，本年度由于收购的特殊原因由C公司股东A公司承担，那么对于C公司来说，如何进行账务处理合理？是否需要体现应付职工薪酬与对应的费用？如果需要体现把股东给予的补偿计入资本公积？

回答人：chenyiwei
你的理解基本合理。对C公司报表而言，对股东代为承担的职工薪酬费用，应一方面确认管理费用，另一方面确认资本公积。